【裁判字號】    96,訴,1392
【裁判日期】    970428
【裁判案由】    毒品危害防制條例
【裁判全文】
臺灣臺北地方法院刑事判決              96年度訴字第1392號
公  訴  人  臺灣臺北地方法院檢察署檢察官
被      告  甲○○
                    （另案在臺灣臺北監獄執行中）
上列被告因違反毒品危害防制條例案件，經檢察官提起公訴（96
年度毒偵緝字第222 號），被告於準備程序中就被訴事實為有罪
之陳述，經本院合議庭裁定改用簡式審判程序，本院判決如下：
    主  文
甲○○施用第一級毒品，累犯，處有期徒刑捌月。
    事  實
一、甲○○曾於民國90年間，因違反毒品危害防制條例案件，經
    本院於90年4 月5 日以90年度毒聲字第772 號裁定送觀察、
    勒戒後，於90年4 月17日因無繼續施用毒品傾向釋放，並經
    臺灣臺北地方法院檢察署檢察官於90年4 月18日以90年度毒
    偵字第923 號為不起訴處分確定。復因施用毒品案件，經本
    院於92年2 月14日以92年度毒聲字第275 號裁定送勒戒處所
    觀察、勒戒後，認有繼續施用毒品之傾向，經本院於92年10
    月8 日以92年度毒聲字第1797號裁定施以強制戒治，並經本
    院於93年7 月16日以92年度訴字第1679號判決判處有期徒刑
    10月，於92年8 月6 日確定，及另於93年2 月4 日以92年度
    訴字第1761號判決判處有期徒刑6 月，於93年2 月27日確定
    。入監服刑後，甫於95年4 月21日縮短刑期假釋出監，並於
    95 年8月8 日因保護管束期滿未經撤銷，視為執行完畢。詎
    猶不知悔改，於96年4 月28日上午10時許，在臺北市文山區
    興隆公園之公共廁所內，以注射方式施用第1 級毒品海洛因
    ，完畢後已將使用之針筒丟棄。嗣因另涉竊盜罪嫌（另案偵
    辦中）為警於96年4 月28日下午1 時許查獲，經甲○○同意
    採集其尿液送驗後，呈鴉片類陽性反應，始悉上情。
二、案經臺北市政府警察局萬華分局報請臺灣臺北地方法院檢察
    署檢察官偵查起訴，因甲○○於準備程序中就犯罪事實為有
    罪陳述，經合議庭裁定依簡式審判程序審理。
    理  由
一、上開犯罪事實業據被告甲○○坦承不諱，且經將其於上開時
    、地為警查獲後，經警對其所採得之尿液送交鑑驗結果，確
    呈鴉片類陽性反應，此有臺灣尖端先進生技醫藥科技股份有
    限公司95年5 月4 日濫用藥物尿液檢驗報告及鑑定人結文各
    1 紙在卷可稽（見臺灣臺北地方法院檢察署96年度毒偵字第
    1812號偵查卷第10頁、第9 頁），足證被告任意性自白與事
    實相符，事證明確，犯行堪以認定，應予依法論科。
二、被告曾有多次違反毒品危害防制條例之前科，其中（一）於
    90年間，因違反毒品危害防制條例案件，經本院於90年4 月
    5 日以90年度毒聲字第772 號裁定送觀察、勒戒後，於90年
    4 月17日因無繼續施用毒品傾向釋放，並經臺灣臺北地方法
    院檢察署檢察官於90年4 月18日以90年度毒偵字第923 號為
    不起訴處分確定；（二）復於91年、92年間因施用毒品案件
    ，經本院於92年2 月14日以92年度毒聲字第275 號裁定送勒
    戒處所觀察、勒戒後，認有繼續施用毒品之傾向，經本院於
    92年10月8 日以92年度毒聲字第1797號裁定施以強制戒治，
    並經本院於93年7 月16日以92年度訴字第1679號判決判處有
    期徒刑10月，於92年8 月6 日確定，及另於93年2 月4 日以
    92年度訴字第1761號判決判處有期徒刑6 月，於93年2 月27
    日確定。入監服刑後，甫於95年4 月21日縮短刑期假釋出監
    ，並於95年8 月8 日因保護管束期滿未經撤銷，視為執行完
    畢等情，有臺灣高等法院被告前案紀錄表1 份在卷可參（見
    本院卷第5 頁至第17頁），是被告於其上開違反毒品危害防
    制條例案件之觀察、勒戒及強制戒治程序執行完畢釋放後，
    5 年以內再犯本件施用第1 級毒品之罪甚明，故依照毒品危
    害防制條例第20條第3 項規定之反面解釋，本件被告已無再
    施以觀察、勒戒及強制戒治之必要，附此說明。
三、按施用海洛因後會影響記憶能力及自主神經系統，判斷力及
    意志力亦均受限制，甚至引起精神錯亂，抑制呼吸，並具有
    成癮性、濫用性，戒解不易，嚴重戕害人之身心健康，危害
    社會，故依據毒品危害防制條例第2條第2項第1款列為第1級
    毒品，不得非法施用、持有。是核被告所為，係犯毒品危害
    防制條例第10條第1 項之施用第1 級毒品罪。而被告持有第
    1 級毒品之低度行為，為施用第1 級毒品之高度行為所吸收
    ，不另論罪。又查被告曾因施用第1 級毒品、第2 級毒品分
    別經本院以92年度訴字第1679號判決判處有期徒刑10月及以
    92年度訴字第1761號判決判處有期徒刑6 月確定，入監服刑
    後，甫於95年4 月21日縮短刑期假釋出監，並於95年8 月8
    日因保護管束期滿未經撤銷，視為執行完畢等情，有臺灣高
    等法院被告前案紀錄表在卷足徵（見本院卷第5 頁至第17頁
    ），是被告於前次有其期徒刑之執行完畢後，5 年以內故意
    再犯本件有期徒刑以上之罪，為累犯，應依刑法第47條第1
    項規定，加重其刑。爰審酌被告前因違反毒品危害防制條例
    之施用毒品案件，先後經觀察、勒戒及強制戒治程序執行完
    畢後，仍不知戒除，又於上開時、地施用第1 級毒品海洛因
    、施用為自戕行為、所生危害及事後坦承犯行之態度等一切
    情狀，量處如主文所示之刑。
四、據上論斷，依刑事訴訟法第273 條之1 第1 項、第299 條第
    1 項前段，毒品危害防制條例第10條第1 項，刑法第11條、
    第47條第1 項，判決如主文。
本案經檢察官郭瑜芳到庭執行職務。
中    華    民    國    97    年    4     月   28    日
                  刑事第二庭  法  官  葉力旗
上正本證明與原本無異。
如不服本判決，應於判決送達後10日內向本院提出上訴狀 (應抄
附繕本)。
                              書記官    林碧華
中    華    民    國    97    年    4     月    28    日
附錄本案論罪科刑所依據之法條：
毒品危害防制條例第10條第1項
施用第1級毒品者，處6 月以上5 年以下有期徒刑。


司法院資訊處製作；財團法人民間司法改革基金會備份。
